# 软件企业销售和服务收入确认问题，请教了。

提问人：tony868lamy 时间：2011-12-06 16:21:34
回复 rzllwz 的帖子
如果认定为授权客户在一定期限内或无限期使用本公司运用自有技术开发生成的应用型软件产品（非定制类），我个人认为在收入分类方面应当归属于（非定制软件）产品销售收入性质而不属于让渡资产使用权范畴（因为不是一项技术使用权的转让），也就是说应该按照商品销售收入确认的 5 个条件进行收入确认；由于后续的售后服务支出非常小（基于售后技术服务的工作量考虑），在软件产品销售收入确认时可以简化无需将总体收入进行分拆。有一点不论总价款是采用预付方式还是分期付款方式结算，都不影响软件产品销售收入的确认时点。

回答人：chenyiwei
确实，是否提供实质性的售后服务，是区分收入应一次确认还是分期确认的重要考虑因素。

提问人：zengfengxia 时间：2012-08-23 16:17:32
13 楼说的是不是可以这样理解，若签订了 1 年合同，则确认 1 年的软件销售收入 1000 元，若签订的是 3 年的合同，一次性确认销售收入 3000 元？

回答人：chenyiwei
要看在该期限内，为了保证用户可正常使用所购买的软件，企业是否还需要提供重大的后续服务。不一定仅与期限长短相关。